【裁判字號】    92,易,2069
【裁判日期】    920725
【裁判案由】    侵占
【裁判全文】
臺灣板橋地方法院刑事判決                        九十二年度易字第二○六九號
    公  訴  人  臺灣板橋地方法院檢察署檢察官
    被      告  丙○○
右列被告因業務侵占案件，經檢察官提起公訴（九十二年度偵字第七七七○號），本
院判決如左：
    主  文
丙○○連續意圖為自己不法之所有，而侵占對於業務上所持有之物，處有期徒刑捌月
，緩刑年。
    事  實
一、丙○○受僱於乙○○所負責之甲○○○股份有限公司（下稱吳氏公司），擔任送
    貨員，負責配送公司客戶羊奶及按月收取貨款等工作，為從事業務之人。丙○○
    於代公司收取貨款後，本應於當月二十二日前一併繳回吳氏公司，由公司會計部
    門登帳處理，詎丙○○竟利用代收貨款之機會，基於意圖為自己不法所有之概括
    犯意，自九十一年七月間之某日起，在臺北縣三峽地區，連續將其代公司向客戶
    所收取之六月份貨款數筆侵占入己，共計侵占貨款金額新臺幣（下同）九萬五千
    四百十二元。
二、案經被害人吳氏公司之代表人乙○○訴請臺灣板橋地方法院檢察署檢察官偵查起
    訴。
    理  由
一、訊據被告丙○○坦承前開犯行不諱，惟辯稱：伊收取之貨款一部分拿去支付先前
    送貨發生車禍之和解金云云。惟查：右揭事實，業與告訴代表人乙○○具狀指訴
    綦詳，復有被告親自簽寫之本票及切結書各一紙在卷可證，足證告訴人所指被告
    侵吞之款項為實。被告縱認其先前車禍之和解金，係因執行職務所發生之債務，
    公司有代償義務，本應循合法途徑商討，尚不得擅自侵占挪用公司之貨款。另被
    告又於本院訊問中改稱有繳回公司二、三萬元，並非侵占九萬五千四百十二元云
    云，惟被告於偵訊中已自承欠吳氏公司九萬五千四百十二元（見偵查卷第二十八
    頁背面），核與吳氏公司會計丁○○所述相符（見偵查卷第二十五頁背面），其
    於偵查中之自白核非無據，且與事實相符，堪以採信。至於被告於本院訊問時翻
    異之說詞，僅係片面空言，乏實證相佐，自不足採。綜上事證明確，被告犯行堪
    以認定，應依法論處。
二、被告受僱於吳氏公司，負責運送貨物及收取貨款，為受僱從事業務之人，其利用
    職務上機會侵占因代公司收款所持有之貨款，核其所為，係犯刑法第三百三十六
    條第二項之業務上侵占罪。被告多次犯行間，時間緊接、犯罪構成要件相同，顯
    係基於概括犯意反覆為之，應依連續犯規定論以一罪，並依法加重其刑。爰審酌
    被告犯罪動機並非出於生計窘迫，並酌以被告於偵、審中坦承犯行，惟未與告訴
    代表人和解，及其犯罪手段、所生危害、對告訴人所生財產上之損害等一切情狀
    ，量處如主文所示之刑。又查被告未曾受有期徒刑以上刑之宣告，有臺灣高等法
    院被告全國前案紀錄表在卷可稽，其係因任職期間車禍，公司未代其支付賠償金
    而有怨懟，始起意侵占公司貨款，動機非惡，復經此偵、審教訓，信已不致再犯
    ，本院認其刑之宣告以暫不執行為當，併宣告緩刑三年，以期自新。
據上論斷，應依刑事訴訟法第二百九十九條第一項前段，刑法第五十六條、第三百三
十六條第二項、第七十四條第一款，罰金罰鍰提高標準條例第一條前段，判決如主文
。
本案經檢察官陳伯厚到庭執行職務。
中      華      民      國    九十二    年      七      月    二十五    日
                                  臺灣板橋地方法院刑事第六庭
                                          法  官  林漢強
右正本證明與原本無異。
如不服本判決，應於判決送達後十日內，向本院提出上訴狀。
                                          書記官  黃大千
中      華      民      國    九十二    年      七      月    二十五    日
附錄本案論罪科刑所用法條全文：
刑法第三百三十六條
對於公務上或因公益所持有之物，犯前條第一項之罪者，處一年以上七年以下有期徒
刑，得併科五千元以下罰金。
對於業務上所持有之物，犯前條第一項之罪者，處六月以上五年以下有期徒刑，得併
科三千元以下罰金。
前二項之未遂犯罰之。


司法院資訊處製作；財團法人民間司法改革基金會備份。
